【裁判字號】    92,台上,2002
【裁判日期】    920918
【裁判案由】    損害賠償
【裁判全文】
最高法院民事裁定                              九十二年度台上字第二○○二號
    上  訴  人  甲○○
    訴訟代理人  徐國勇律師
    被 上訴 人  丁○○
                己○○
    共      同
    法定代理人  黃瑞麟
                詹雲芳
    被 上訴 人  戊○○
                丙○○
                乙○○
                辛○○
                庚○○
    右七人共同
    訴訟代理人  李佳翰律師
右當事人間請求損害賠償事件，上訴人對於中華民國九十二年三月五日台灣高等法院
第二審判決（九十一年度重上字第四四五號），提起上訴，本院裁定如左：
    主  文
上訴駁回。
第三審訴訟費用由上訴人負擔。
    理  由
按對於第二審判決上訴，非以其違背法令為理由，不得為之。又提起上訴，上訴狀內
應記載上訴理由，表明原判決所違背之法令及其具體內容，暨依訴訟資料合於該違背
法令之具體事實，民事訴訟法第四百六十七條、第四百七十條第二項定有明文。而依
同法第四百六十八條規定，判決不適用法規或適用不當者，為違背法令；依同法第四
百六十九條規定，判決有該條所列各款情形之一者，為當然違背法令。是當事人提起
上訴，如依民事訴訟法第四百六十八條規定，以第二審判決有不適用法規或適用法規
不當為理由時，其上訴狀或理由書應表明該判決所違背之法令條項，或有關判例、解
釋之字號，或成文法以外之習慣或法理等及其具體內容，暨係依何訴訟資料合於該違
背法令之具體事實；如以民事訴訟法第四百六十九條所列各款情形為理由時，其上訴
狀或理由書應表明該判決有合於各該條款規定情形之具體內容，及係依何訴訟資料合
於該違背法令之具體事實。上訴狀或理由書如未依上述方式表明，或其所表明者顯與
上開法條規定不合時，即難認為已合法表明上訴理由，其上訴自非合法。本件上訴人
對第二審判決提起上訴，雖以該判決有適用法規不當及認定事實不依證據等違背法令
為由，惟核其上訴理由狀所載內容，仍屬就原審取捨證據、認定事實及解釋契約之職
權行使暨其他與判決結果不生影響之理由，指摘原判決不當，並就原審本於上開職權
之行使所論斷：依兩造租賃契約第三條、第十二條約定內容觀之，足見兩造於締約時
，上訴人並未表明其必須於Ａ區及Ｂ區土地上均興建鐵皮屋，被上訴人亦未保證Ａ區
及Ｂ區土地均可合法興建鐵皮屋。且觀被上訴人所提供可供合法興建建築物之Ａ區土
地，其面積為八百四十八點一坪，依一般經驗法則，該面積應已足夠作為傢俱大賣場
使用，Ｂ區土地則仍可作為停車場，或在其上搭建簡易遮棚作傢俱拍賣會場使用，是
上訴人主張被上訴人所交付之Ｂ區土地不合於約定使用，應負債務不履行、給付不能
之責任云云，要非可採。上訴人另指被上訴人承諾購買國有土地並出租，且與其達成
租金減半等協議，其後被上訴人既未履行協議，應賠償其給付Ｂ區土地租金之損害等
語，並提出事後依協商情形作成之紀錄、錄音帶譯文及舉證人郭民通、林燕淵為證，
惟仍不能證明其為真實，上訴人依上開不生效力之協議草約認被上訴人應負債務不履
行、給付不能或不完全給付之損害賠償，自均屬無據等情，泛言謂為違法，而非表明
該判決所違背之法令及其具體內容，暨依訴訟資料合該違背法令之具體事實，難認其
已合法表明上訴理由。依首揭說明，應認其上訴為不合法。
據上論結，本件上訴為不合法。依民事訴訟法第四百八十一條、第四百四十四條第一
項、第九十五條、第七十八條，裁定如主文。
中      華      民      國    九十二    年      九      月     十八     日
                              最高法院民事第五庭
                                  審判長法官  朱  錦  娟
                                        法官  顏  南  全
                                        法官  許  澍  林
                                        法官  葉  勝  利
                                        法官  鄭  玉  山
      右正本證明與原本無異
                                              書  記  官
中      華      民      國    九十二    年      九      月     三十     日
                                                                        Ｂ


司法院資訊處製作；財團法人民間司法改革基金會備份。
